高雄高等行政法院裁定
                                       100年度訴字第91號
原      告　林美美
被      告　財政部高雄市國稅局
代　表　人　何瑞芳　局長
上列當事人間綜合所得稅事件，原告不服財政部中華民國99年12
月31日台財訴字第09900518400號訴願決定，提起行政訴訟，本
院裁定如下︰
    主  文
原告之訴駁回。
訴訟費用由原告負擔。
　　理  由
一、按原告起訴不備其他要件者，行政法院應以裁定駁回之，行
    政訴訟法第107條第1項第10款定有明文。又「納稅義務人對
    於核定稅捐之處分如有不服，應依規定格式，敘明理由，連
    同證明文件，依左列規定，申請復查：一、依核定稅額通知
    書所載有應納稅額或應補稅額者，應於繳款書送達後，於繳
    納期間屆滿翌日起算30日內，申請復查。」「滯納金、利息
    、滯報金、怠報金、短估金及罰鍰等，除本法另有規定者外
    ，準用本法有關稅捐之規定。」分別為稅捐稽徵法第35條第
    1項第1款及第49條前段所明定。
二、被告認定原告係宏亞醫院實際負責人，93年度綜合所得稅結
    算申報，漏報取自該醫院之執行業務所得新台幣(下同)6,38
    3,492元，另虛報已死亡親屬之免稅額74,000元、扣除額23,
    000元及短報營利、薪資及利息所得74,468元，合計漏報所
    得6,457,960元，乃核定補徵稅額1,876,328元，並按所漏稅
    額1,832,181元處1倍罰鍰1,832,181元。原告不服，申請復
    查，未獲變更，提起訴願，遭決定駁回，遂提起本件行政訴
    訟。惟查，本件補徵稅額1,876,328元及罰鍰1,832,181元，
    繳納期間均自民國99年5月21日起至99年5月30日止，繳款書
    已於99年5月10日送達，有繳款書及送達證書等附卷(原處分
    卷第6-9頁)可資對照。原告申請復查，應於99年6月29日(星
    期二)前提起，卻遲至99年8月31日始為之，有復查申請書附
    卷(原處分卷第69頁)可憑，已逾30日之法定不變期間，復查
    決定及訴願決定以此理由駁回，並無不合。原告復對之提起
    行政訴訟，並不合法，應予駁回。又本件既因復查逾期而不
    合法，故原告實體之爭執，本院即無再予論述之必要，併此
    敘明。
三、依行政訴訟法第107條第1項第10款、第104條、民事訴訟法
    第95條、第78條，裁定如主文
中　　華　　民　　國　　100　 年　　3　　 月　　21　　日
             高雄高等行政法院第二庭
                         審判長法官　江　幸　垠
                               法官　吳　永　宋
                               法官　簡　慧　娟
以上正本係照原本作成。
如不服本裁定，應於裁定送達後10日內以書狀敘明理由，經本院
向最高行政法院提出抗告（須按對造人數附具繕本）。
中　　華　　民　　國　　100　 年　　3　　 月　　21　　日

 　　　　　　　　　　　　　　書記官　涂　瓔　純